臺灣臺南地方法院新市簡易庭民事裁定
111年度新簡聲字第15號
聲  請  人  施淑美  
            張晉福  
            張閔期  
上列聲請人與相對人中國人壽保險股份有限公司等三人間請求損
害賠償事件，聲請交付法庭錄音光碟，本院裁定如下：
    主  文
准於聲請人繳納費用後，交付本院111年度新簡字第375號損害賠
償事件民國111年8月17日言詞辯論程序之法庭錄音光碟予聲請人
。
聲請人就前項所示法庭錄音光碟內容，不得散布、公開播送，或
為非正當目的使用。
聲請費用由聲請人負擔。
    理  由
一、按當事人及依法得聲請閱覽卷宗之人，因主張或維護其法律
    上利益，得於開庭翌日起至裁判確定後6個月內，繳納費用
    聲請法院許可交付法庭錄音或錄影內容，法院組織法第90條
    之1第1項前段定有明文。次按當事人及依法得聲請閱覽卷宗
    之人，因主張或維護其法律上利益，聲請交付法庭錄音或錄
    影內容時，應敘明理由，由法院為許可與否之裁定。法院受
    理前項聲請，如認符合聲請人要件，並在聲請期間內提出，
    且就所主張或維護法律上之利益已敘明者，除法令另有排除
    規定外，應予許可。第1項聲請經法院裁定許可者，每張光
    碟應繳納費用新臺幣（下同）50元。持有第1項法庭錄音、
    錄影內容之人，就取得之錄音、錄影內容，不得散布、公開
    播送，或為非正當目的使用。法庭錄音錄影及其利用保存辦
    法第8條亦有明文。又按所謂主張或維護法律上利益，舉凡
    核對更正筆錄、他案訴訟所需，或認法院指揮訴訟方式對其
    訴訟權益有影響之虞，欲用以保障其法律上利益等，均屬之
    （最高法院106年度台抗字第447號民事裁定參照）。
二、本件聲請意旨略以：聲請人為111年度新簡字第375號損害賠
    償事件（下稱系爭事件）之原告，為明瞭全部庭期之開庭內
    容全貌及比對筆錄正確性，爰依法庭錄音錄影及其利用保存
    辦法第8條規定（聲請狀誤載為第7條），聲請交付系爭事件
    法庭錄音光碟等語。　　　　
三、查聲請人三人為系爭事件之原告，為依法得聲請閱覽卷宗之
    人。又上開事件本院僅於111年8月17日言詞辯論，聲請人於
    期日終結後之同年11月14日，具狀聲請交付言詞辯論期日之
    法庭錄音光碟，未逾前開法條規定之期間，復已敘明維護其
    法律上利益之理由係為核對筆錄正確性，可認為維護法律上
    利益所必要，及本件並無得不予許可或限制聲請閱覽、抄錄
    或攝影卷內文書等應保密之事項，核與法院組織法第90條之
    1之規定相符，應予准許。
四、據上論結，本件聲請為有理由，爰依法院組織法第90條之1
    、法庭錄音錄影及其利用保存辦法第8條，裁定如主文。
中　　華　　民　　國　　111 　年　　11　　月　　18　　日
  　　　　　　　　臺灣臺南地方法院新市簡易庭　　　　　　
                                  法  官　許蕙蘭
以上正本係照原本作成。
本裁定不得抗告。
中　　華　　民　　國　　111 　年　　11　　月　　18　　日
 　　　　　　 　　　　　　　　　　書記官  柯于婷